【裁判字號】    90,訴,2362
【裁判日期】    901026
【裁判案由】    毒品危害防制條例
【裁判全文】
臺灣高雄地方法院刑事判決                          九十年度訴字第二三六二號
    公  訴  人  臺灣高雄地方法院檢察署檢察官
    被      告  甲○○
右列被告因違反毒品危害防制條例案件，經檢察官提起公訴（九十年度毒偵字第三九
一六號），本院判決如左：
    主  文
甲○○施用第一級毒品，處有期徒刑捌月。
    事  實
一、甲○○前因施用毒品案件，經台灣高雄地方法院以八十九年度毒聲字第六四一號
    裁定送觀察、勒戒後，認無繼續施用毒品之傾向，由台灣高雄地方法院檢察署檢
    察官於民國八十九年二月九日以八十九年度毒偵字第七八七號為不起訴處分確定
    。甲○○復基於施用第一級毒品之犯意，於九十年五月八日下午六時四十五分許
    ，回溯二十六小時（起訴書誤引載為二十四小時）內之某時，在某不詳處所，施
    用第一級毒品海洛因，為警於九十年五月八日下午六時四十五分許，甲○○因案
    通緝自動前往警局報到，並採尿送驗結果呈現嗎啡陽性反應而查獲。經依台灣高
    雄地方法院以九十年度毒聲字第一六七○號裁定送觀察、勒戒後，有繼續施用毒
    品傾向。
二、案經高雄市政府警察局三民第二分局移送台灣高雄地方法院檢察署檢察官偵查起
    訴。
    理  由
一、訊據被告甲○○矢口否認有施用第一級毒品之犯行，辯稱：伊僅施用安非他命，
    並無施用第一級毒品海洛因，可能係因伊搭乘友人之自小客車前往警局時，友人
    在該自小客車內施用第一級毒品，因而呈現嗎啡之陽性反應云云。惟查：被告經
    警查獲之時所採集之尿液，經送請高雄市立凱旋醫院檢驗之結果，呈嗎啡之陽性
    反應，有該醫院九十年五月十八日高市凱醫檢字第○○一二七號煙毒尿液檢驗成
    績書乙紙附卷可稽。而海洛因經施用入人體，平均約二十六小時內由其尿液中可
    驗出嗎啡陽性反應，此經行政院衛生署藥物食品檢驗局八十一年九月八日（八一
    ）藥檢壹字第八一一四八八五號函示明確。復於吸食煙毒及麻醉藥品者之旁，同
    時吸入該吸食者燃燒之藥物所排出之氣體（即俗稱之二手煙），能否在尿液中被
    檢出煙毒或安非他命反後，文獻上尚無此類研究報告，然按本局檢驗煙毒經驗研
    判，若非共處於空間狹小之密閉，並故意大量吸入該氣體，不致於尿液中代謝出
    煙毒反應，有法務部調查局八十二年十月一日陸(一)８２０９２７１２號函足憑
    。準此，足認被告應有於九十年五月八日下午六時四十五分許，回溯二十六小時
    內之某時，在某不詳處所，施用第一級毒品海洛因甚明。是被告空言否認，辯稱
    ：係因友人在自小客車內施用海洛因，致吸入而檢驗出陽性反應云云，顯係事後
    飾卸之詞，不足採信。又被告前因施用毒品案件，經依台灣高雄地方法院以八十
    九年度毒聲字第六四一號裁定送觀察、勒戒後，認無繼續施用毒品之傾向，由台
    灣高雄地方法院檢察署檢察官於八十九年二月九日以八十九年度毒偵字第七八七
    號為不起訴處分確定，有不起訴處分書乙份在卷可憑。其於五年內再犯毒品危害
    防制條例第十條之罪，經裁定送觀察勒戒，認有繼續施用毒品傾向，有台灣高雄
    地方法院九十年度毒聲字第三四○三號裁定附卷可參。職是，本件事證已臻明確
    ，被告犯行應堪認定。
二、按海洛因係屬第一級毒品，毒品危害防制條例第二條第二項規定甚明，核被告甲
    ○○所為，係犯同條例第十條第一項之施用第一級毒品罪。其持有海洛因後，進
    而施用，其持有行為應被其施用之行為所吸收，不另論罪。爰審酌被告前因施用
    毒品案件，經檢察官依初次觀察、勒戒後，無繼續施用毒品之傾向為不起訴處分
    確定後，仍不知悔改、警惕，猶繼續施用毒品，本不宜寬貸，惟其施用毒品僅戕
    害己身，未危及他人，及犯後未坦認犯行等一切情狀，量處如主文所示之刑，以
    資懲儆。
據上論斷，應依刑事訴訟法第二百九十九條第一項前段，毒品危害防制條例第十條第
一項，判決如主文。
本案經檢察官楊慶瑞到庭執行職務。
中      華      民      國      九十    年      十    月      二十六    日
                                      臺灣高雄地方法院刑事第六庭
                                          法  官   洪榮家
右正本證明與原本無異。
如不服本判決，應於判決送達後十日內，向本院提出上訴狀。
                                          書記官   陳寰瑛
中      華      民      國      九十    年      十    月      二十六    日
附錄本罪論罪科刑法條全文：
毒品危害防制條例第十條第一項：
  施用第一級毒品者，處六月以上五年以下有期徒刑。


司法院資訊處製作；財團法人民間司法改革基金會備份。
